【裁判字號】    98,上訴,1750
【裁判日期】    990317
【裁判案由】    違反毒品危害防制條例
【裁判全文】
臺灣高等法院高雄分院刑事判決        98年度上訴字第1750號
上  訴  人
即  被  告  甲○○
選任辯護人  蔡晉祐律師
上列上訴人因違反毒品危害防制條例案件，不服臺灣屏東地方法
院98年度訴字第554 號中華民國98年10月6 日第一審判決（起訴
案號：臺灣高雄地方法院檢察署98年度偵字第1929號），提起上
訴，本院判決如下：
     主  文
原判決撤銷。
甲○○持有第一級毒品，處有期徒刑壹年。扣案之第一級毒品海
洛因貳包暨其外包裝袋貳只（合計淨重壹點捌公克、空包裝總
重零點陸公克，純質淨重零點伍公克）、第二級毒品甲基安非他
命拾伍包暨其外包裝袋拾伍只（驗前淨重合計壹點壹玖玖公克，
驗餘淨重合計壹點壹貳肆公克）、殘留甲基安非他命及海洛因之
藥鏟壹支均沒收銷燬；扣案之電子磅秤壹臺沒收。
     事  實
一、甲○○明知海洛因、甲基安非他命係毒品危害防制條例第2
    條第2 項第1 款、第2 款所列管之第一、二級毒品，未經許
    可，不得持有，竟基於持有第一級毒品海洛因及第二級毒品
    甲基安非他命之犯意，於民國98年3 月5 日上午某時許，在
    高雄市○○路上某處，以新臺幣（下同）2 萬元之價格，向
    真實姓名年籍不詳、綽號「董仔」之成年男子，同時購入第
    一級毒品海洛因2 包（合計淨重1.38公克，空包裝總重0.6
    公克，純質淨重0.5 公克）及第二級毒品甲基安非他命1 包
    後，以其所有之藥鏟及電子磅秤將甲基安非他命分裝成附表
    所示15包（驗前淨重合計1.199 公克，驗餘淨重合計1.124
    公克），並攜帶上開2 包海洛因及15包甲基安非他命而持有
    之。嗣於同日晚上8 時30分許，甲○○駕駛懸掛GM-8 678號
    車牌之自小客車搭載其友人劉昆福、游雅雯，行經屏東縣東
    港鎮○○街21之1 號東隆宮牌樓前，因該自小客車之車號與
    登記車型不符且業經註銷，經警認為形跡可疑而上前攔停，
    又因甲○○、劉昆福、游雅雯均未攜帶身分證明文件，員警
    乃將其等帶回屏東縣政府警察局東港分局查證身分，並將上
    開自小客車駛回該分局後巷道停車場停放，後因劉昆福在該
    分局後門樓梯旁丟棄1 包海洛因遭警察覺，經警徵得甲○○
    同意後，於同日晚上10時10分許對上開自小客車執行搜索，
    於該車內駕駛座前方向盤下方置物箱查獲黑色皮包1 只，內
    置甲○○所有之上開海洛因2 包、甲基安非他命15包、殘留
    甲基安非他命及海洛因之藥鏟1 支，並於該車前座腳踏板處
    扣得甲○○所有供分裝甲基安非他命之電子磅秤1 臺，始悉
    上情。
二、案經屏東縣政府警察局東港分局報告臺灣屏東地方法院檢察
    署檢察官偵查起訴。
     理  由
壹、證據能力：
一、卷附法務部調查局（下稱調查局）鑑定書及高雄醫學大學附
    設中和紀念醫院（下稱高醫附設醫院）檢驗報告，雖係被告
    以外之人於審判外之書面陳述，然係檢察機關概括委託鑑定
    及經原審法院囑託鑑定後所製作之鑑定報告，為刑事訴訟法
    第159 條第1 項所指例外情形，應有證據能力。
二、又卷附之扣案物品等照片，均係傳達照相當時現況，而透過
    照片傳達情形與現場實況在內容上之一致性，透過機械之正
    確性加以保障，即照片並不存在人對現實情形之知覺、記憶
    所經常發生的表現錯誤，是認照片之性質係非供述證據，並
    無傳聞法則之適用，且亦別無證據證明上開蒐證照片有經偽
    造、變造或不法之情形，自有證據能力。
三、按被告以外之人於審判外之陳述，雖不符刑事訴訟法第159
    條之1 至之4 之規定，然經當事人於審判程序同意作為證據
    ，法院審酌該言詞陳述或書面陳述作成時之情況，認為適當
    者，亦得為證據，同法第159 條之5 第1 項定有明文。除上
    開所述外，本判決下列所引用之證據，屬被告以外之人在審
    判外陳述之傳聞證據部分，業經被告、辯護人及檢察官於審
    理中同意作為證據（本院卷第34、39頁），本院審酌該等傳
    聞證據作成時之狀況，並無違法或不當等不宜作為證據之情
    形，依前開說明，亦得作為證據。
貳、認定犯罪事實所憑之證據及理由：
一、訊據被告甲○○坦承於98年3 月5 日上午某時許，在高雄市
    ○○路上某處，以2 萬元之價格，向綽號「董仔」之成年男
    子同時購入第一級毒品海洛因2 包及第二級毒品甲基安非他
    命1 包後，以其所有之藥鏟及電子磅秤將甲基安非他命分裝
    成附表所示15包，並攜帶上開海洛因2 包及分裝後之甲基安
    非他命15包而持有之，嗣於上開時、地為警查獲，並扣得其
    持有之海洛因2 包、甲基安非他命15包、殘留甲基安非他命
    與海洛因藥鏟1 支及電子磅秤1 台之事實，並有搜索扣押筆
    錄、扣押物品目錄表、扣案物品照片在卷可稽（警卷第15-2
    1 、52-55 、81-82 頁及偵卷第13、16、23頁）。又扣案之
    白色粉末2 包，經調查局鑑定結果確係海洛因（合計淨重1.
    38公克、空包裝總重0.6 公克、純質淨重0.5 公克），有該
    局98年4 月10日調科壹字第09823012150 號鑑定書在卷可證
    （偵卷第30頁）；扣案之白色晶體15包，經送往高醫附設醫
    院鑑定結果，均呈甲基安非他命陽性反應（驗前淨重合計1.
    199 公克，驗餘淨重合計1.124 公克），亦有該院98年8 月
    21日檢驗報告15份在卷可參（原審卷第65-79 頁）；另扣案
    之藥鏟1 支經東港分局偵查隊員警以快速篩檢試劑檢測結果
    ，亦呈甲基安非他命及海洛因陽性反應，有該局檢測之說明
    書在卷可憑（警卷第48頁），被告持有上開第一、二級毒品
    之事實，均可認定。
二、至被告持有海洛因及甲基安非他命之行為，有無為施用海洛
    因及甲基安非他命犯行吸收乙節：
(一)、按刑法上所謂吸收犯，係指一罪所規定之構成要件，為他罪
    構成要件所包括，因而發生吸收關係者而言。如意圖供自己
    施用而持有毒品，進而施用，則其持有之低度行為，當然為
    高度之施用行為所吸收，不另論以持有毒品罪；惟如施用毒
    品者，另基於其他原因而單純持有毒品，其單純持有毒品之
    行為與施用毒品間即無高低度行為之關係可言，自不生吸收
    犯之問題，合先敘明。
(二)、本件被告基於施用第一級毒品海洛因之犯意，於98年3 月3
    日至同年月4 日間某時，在其位於屏東縣東港鎮○○里○○
    路40之1 號住處施用第一級毒品海洛因1 次，又基於施用第
    二級毒品甲基安非他命之犯意，於98年3 月5 日下午1 時許
    ，在其上開住處施用第二級毒品甲基安非他命1 次，嗣於上
    開時、地為警查獲；又其上開施用第一、二級毒品犯行，業
    經本院以98年度上訴字第1382號判處應執行有期徒刑1 年2
    月等情（施用第二級毒品部分已判決確定，施用第一級毒品
    部分被告上訴最高法院審理中），有刑事判決書及臺灣高等
    法院被告前案紀錄表可憑（本院卷第28-30 、64頁），此部
    分事實固可認定。惟查：
  1.被告係於98年3 月5 日上午某時許，以2 萬元之價格同時購
    入第一級毒品海洛因2 包及第二級毒品甲基安非他命1 包，
    並將購入之甲基安非他命自行分裝成15包之事實，業經本院
    認定如前。然被告係於98年3 月3 日至同年月4 日間某時施
    用第一級毒品海洛因1 次，惟本件扣案之2 包海洛因則係被
    告於98年3 月5 日上午某時所購入，可知被告係於上開時間
    施用第一級毒品後，才另行購入扣案之2 包海洛因，且被告
    於本院亦供稱：當日所購買之毒品均被查扣等語（本院卷第
    33頁），足見扣案之2 包海洛因與被告前揭施用海洛因犯行
    無涉，被告持有本件海洛因之犯行自無從為其另案施用海洛
    因之犯行所吸收。
  2.又被告於查獲當日（98年3 月5 日）下午1 時許雖有施用甲
    基安非他命1 次，惟其於警詢及偵查中均未供稱該次施用之
    毒品係取自於其當日上午甫購入之甲基安非他命，且於原審
    並明確供稱：本件購買之海洛因及甲基安非他命均尚未試用
    等語（原審卷第92頁），復於本院供稱：其當次所購買之毒
    品均被查扣等語（本院卷第33頁），足見其於98年3 月5 日
    上午所購入之海洛因及甲基安非他命，均尚未施用即被警查
    獲無訛，故被告在本院供稱：其於查獲當日下午1 時許所施
    用之甲基安非他命係取自該日所購買之甲基安非他命云云，
    即與其前開供述不符，且本院另案審理其施用第一、二級毒
    品案件，亦認定其持有毒品之行為與前揭施用第一、二級毒
    品犯行無涉，二者不具關聯性（本院98年度上訴字第1382號
    刑事判決書第3 頁，本院卷第29頁），是被告在本院供稱：
    查獲當日所施用之甲基安非他命，係取自當日上午所購買的
    甲基安非他命云云，應與事實不符而不可採。
(三)、是故本件被告單純持有毒品之行為，與前揭論罪科刑之施用
    第一、二級毒品間，即無高低度行為之關係可言，自不生吸
    收犯之問題，一併指明。
三、綜上所述，本件事證明確，被告持有第一、二級毒品犯行，
    均堪認定，應依法論科。
、論罪科刑及撤銷改判之理由：
一、按海洛因及甲基安非他命分別係毒品危害防制條例第2 條第
    2 項第1 款、第2 款所稱之第一級、第二級毒品。核被告所
    為，係犯毒品危害防制條例第11條第1 項之持有第一級毒品
    罪及同條第2 項之持有第二級毒品罪。被告同時購入而持有
    扣案之第一、二級毒品，係一行為同時觸犯毒品危害防制條
    例第10條第1 項、第2 項之施用第一、二級毒品罪，為想像
    競合犯，應依刑法第55條之規定從重論以持有第一級毒品罪
    。至被告行為後，毒品危害防制條例第11條第4 項關於持有
    毒品達一定數量者（即持有第一級毒品淨重5 公克以上；持
    有第二級毒品淨重10公克以上），加重其刑至2 分之1 之規
    定，雖於98年5 月20日刪除，並配合修正增訂同條例第11條
    第3 、4 項關於持有第一、二級毒品達一定數量之規定為：
    「持有第一級毒品純質淨重10公克以上者，處1 年以上7 年
    以下有期徒刑，得併科新臺幣1,000,000 元以下罰金。持有
    第二級毒品純質淨重20公克以上者，處6 月以上5 年以下有
    期徒刑，得併科新臺幣700, 000元以下罰金。」，惟本件被
    告所持有之第一、二級毒品數量，均未逾上開加重之數量，
    對被告而言並無有利或不利之情形，自無比較新舊法之問題
    ，逕依現行有效之裁判時法論處，併予敘明。
二、原判決據以論處被告罪刑，固非無見。惟被告係犯毒品危害
    防制條例第11條第1 項、第2 項之持有第一、二級罪，原判
    決以意圖販賣而持有第一、二級毒品罪論處，自有未當。被
    告以其並無販賣第一、二級毒品營利之意圖為由提起上訴，
    為有理由，自應由本院撤銷改判。本院審酌被告明知海洛因
    及甲基安非他命係毒品危害防制條例列管之第一、二毒品，
    未經許可，不得持有，竟分別基於持有第一、二級毒品之犯
    意而持有，欠缺守法觀念，並參酌其持有之毒品數量、包數
    及坦承持有毒品之犯後態度等一切情狀，量處有期徒刑1 年
    。扣案之海洛因2 包（合計淨重1.38公克、空包裝總重0.6
    公克、純質淨重0.5 公克）及甲基安非他命15包（驗前淨重
    合計1.199 公克，驗餘淨重合計1.124 公克），分別為第一
    、二級毒品，而其外包裝袋所殘留之海洛因及甲基安非他命
    ，客觀上已難析離，且無析離實益，應均視同第一、二級毒
    品；另扣案之殘留海洛因及甲基安非他命藥鏟1 支，因殘留
    之毒品與藥鏟客觀上亦難以分析剝離，且無析離實益，亦應
    視同毒品，均依毒品危害防制條例第18條第1 項前段之規定
    宣告沒收銷燬之。因鑑驗耗損之海洛因及甲基安非他命既已
    滅失，均無庸宣告沒收銷燬。另扣案之電子磅秤1 台，係被
    告所有供其分裝甲基安非他命便於持有之用，亦據其陳明在
    卷（本院卷第55頁），爰依刑法第38條第1 項第2 款之規定
    宣告沒收。
肆、不另為無罪之諭知（被訴販賣第一、二級毒品部分）：
一、公訴意旨另以：被告明知海洛因、甲基安非他命係毒品危害
    防制條例第2 條第2 項第1 款、第2 款所列管之第一、二級
    毒品，未經許可不得販賣，竟基於販賣第一級毒品海洛因及
    第二級毒品甲基安非他命之犯意，於98年之不詳時間，在高
    雄市○○路，以2 萬元之價格，向綽號「董仔」之成年男子
    購入第一級毒品海洛因（毛重7.04公克）、第二級毒品甲基
    安非他命（毛重4.15公克），再以電子磅秤將海洛因分裝成
    4 小包及將甲基安非他命分裝成15包（毛重4.15公克），嗣
    於上開時、地為警查獲，並扣得上開毒品、藥鏟1 支及電子
    磅秤1 臺，因認被告涉犯毒品危害防制條例第4 條第1 、2
    項之販賣第一、二級毒品罪嫌（起訴書「犯罪事實」記載被
    告涉嫌販賣第一、二級毒品，惟「所犯法條」誤載為毒品危
    害防制條例第5 條第1 、2 項，嗣於原審提出補充論告書，
    更正起訴法條為毒品危害防制條例第4條第1項、第2項）。
二、按犯罪事實應依證據認定之，無證據不得認定犯罪事實；又
    不能證明被告犯罪者，應諭知無罪之判決，刑事訴訟法第15
    4 條第2 項、第301 條第1 項分別定有規定。次按認定不利
    於被告之事實，須依積極證據，苟積極證據不足為不利於被
    告事實之認定時，即應為有利於被告之認定，更不必有何有
    利之證據。此之所謂證據，須確屬能為被告有罪之證明，而
    無瑕疵可指者，始足當之；再者，犯罪事實之認定，應憑證
    據，所謂證據，須適於為被告犯罪事實之證明者，始得採為
    斷罪資料，如未能發現相當證據，或證據不足以證明，自不
    能以推測或擬制之方法以為裁判基礎；又所謂認定犯罪事實
    所憑之證據，雖不以直接證據為限，間接證據亦包括在內，
    然而無論直接或間接證據，其為訴訟上之證明，須於通常一
    般人均不致有所懷疑，而得確信其為真實之程度，始得據之
    為有罪之認定，倘其證明尚未達到此一程度，而有合理懷疑
    存在時，即應為無罪之判決（最高法院29年上字第3105號、
    30年上字第0816號、40年臺上字第86號、53年臺上字第2750
    號、76年臺上字第4986號判例意旨參照）。
三、公訴人認被告涉有販賣第一、二級毒品罪嫌，無非係以扣案
    之第一、二級毒品、藥鏟及電子磅秤等物為其論據。訊據被
    告堅詞否認上開犯行，辯稱：我購買之毒品係供己施用，並
    沒有要販賣營利之意圖等語。經查：
(一)、本件扣案之粉末4 包，經送請調查局鑑定結果，除其中2 包
    驗出係海洛因外（合計淨重1.38公克、空包裝總重0.6 公克
    、純質淨重0.5 公克），其餘2 包則未驗出含有法定毒品成
    分之事實，有該局98年4 月10日調科壹字第09823012150 號
    鑑定書在卷可證（偵卷第30頁），公訴意旨認被告持有之海
    洛因共4 小包云云，顯未詳核卷證，已無可採。又被告雖於
    前開時、地為警查獲持有海洛因2 包及甲基安非他命15包，
    惟行為人持有毒品之原因，或為「販賣、運輸而持有」、「
    意圖販賣而持有」、「轉讓而持有」、「施用而持有」、「
    幫助施用而持有」、「受寄而持有」、或「單純持有」等原
    因，則不一而足，公訴人既認被告係基於營利之意圖而販入
    ，自應就被告購入毒品之初，主觀上有販賣營利意圖之事實
    ，負舉證責任。
(二)、查被告係於98年3 月5 日晚上8 時30分許，駕駛懸掛GM-867
    8 號車牌之自小客車搭載其友人劉昆福、游雅雯，行經屏東
    縣東港鎮○○街21之1 號東隆宮牌樓前，因該自小客車之車
    號與登記車型不符且業經註銷，經警認為形跡可疑而上前攔
    停，又因甲○○、劉昆福、游雅雯均未攜帶身分證明文件，
    員警乃將其等帶回屏東縣政府警察局東港分局查證身分，並
    將上開自小客車駛回該分局後巷道停車場停放，後因劉昆福
    在該分局後門樓梯旁丟棄1 包海洛因遭警察覺，經警徵得被
    告同意後，於同日晚上10時10分許對上開自小客車執行搜索
    ，於該車內駕駛座前方向盤下方置物箱查獲黑色皮包1 只，
    內置被告所有之上開海洛因2 包、甲基安非他命15包、殘留
    甲基安非他命及海洛因之藥鏟1 支，並於該車前座腳踏板處
    扣得被告所有供分裝甲基安非他命使用之電子磅秤1 臺之事
    實，業經本院認定如前。可見被告係因駕車搭載其友人劉昆
    福、游雅雯，經警發現其駕駛之自小客車車型與所懸掛車牌
    不符，其等又未帶身分證件，嗣劉昆福在警局丟棄1 包海洛
    因遭警察覺，乃徵得被告同意後搜索上開自小客車而查獲本
    件毒品，並非員警事先依據情資鎖定被告進行查緝或目睹被
    告交易毒品之過程而查獲，足認員警於查獲被告之前，並未
    掌握被告涉嫌販賣或意圖販賣而持有毒品之具體事證，且於
    查獲當日，亦查無被告有何準備進行交易毒品之舉動，本件
    純屬在偶發情況下查獲上開2 包海洛因及15包甲基安非他命
    ，是難以從被告持有之毒品數量或包數，即推論其購入毒品
    之時，即具有販賣營利之意圖。至扣案之電子磅秤1 台及藥
    鏟1 支，則是一般毒品持有者常用之分裝毒品器物，故被告
    辯稱：扣案之電子磅秤及藥鏟係其用來秤量購入之毒品是否
    足量，並供分裝毒品使用等語（本院卷第55頁），尚非悖於
    常情，不得以被告持有該物，即認定係供其分裝毒品便於販
    賣之用，進而推定其有販賣毒品罪嫌。
(三)、雖被告於98年3 月6 日警詢及偵查中曾供稱：扣案之海洛因
    及甲基安非他命是其自己要施用，也有打算要賣給朋友，但
    還沒賣云云（警卷第4 頁、偵卷第9 頁）。然按被告之自白
    ，不得作為有罪判決之唯一證據，仍應調查其他必要之證據
    ，以察其是否與事實相符，為刑事訴訟法第156 條第2 項所
    明定，所稱應調查其他必要之證據云者，並不侷限於此項自
    白確出於任意性而已，尤重在其有補強證據以擔保被告自白
    之真實性，亦即以補強證據之存在，籍以限制合法自白在證
    據上之價值，俾發現實質的真實，故即使被告之自白出於任
    意性，然若別無其他補強證據足以擔保其自白確與犯罪事實
    相符者，該「自白」仍非刑事訴訟法上得據之為認定被告犯
    罪事實之證據。本件被告為警查獲後，雖曾於警詢及偵查中
    為上開供述，然其隨即於當日聲押庭供稱：「（為何警局及
    偵查中所述打算要賣給朋友是何意？）警察說我買那麼多要
    自己施用是不可能…。」（聲羈卷第4 頁），足見被告於查
    獲當日，就其持有毒品之原因，前後所述已有不符，是其於
    警詢及偵查中所稱：「也有打算要賣給朋友」云云，是否屬
    實，即有可疑。而被告所稱：「也有『打算』要賣給朋友，
    『但還沒賣』」等語，依其語意內容，可知並未明確表示已
    有確定要販賣毒品營利之意圖，此由其供稱「打算」「但還
    沒賣」等語，即可明瞭。又一般人不具法律專業背景者，所
    稱「販賣」一詞之涵意，因個人之經歷、從事之工作性質及
    當時所欲闡述之真意等而異，或有從中牟取利潤之意圖、或
    因基於個人情誼以買入價格轉賣他人而未牟取利益，不一而
    足，此與毒品危害防制條例第4 條第1 、2 項所謂「販賣」
    第一、二級毒品罪，須具有「營利」意圖之要件不同，故於
    判斷被告是否具有營利意圖，應依個案具體判斷，不得拘泥
    於所使用之言語，公訴人就被告係以何種價格轉售毒品、擬
    販賣何人、其利差為何等，攸關被告是否具有「營利意圖」
    之牟取利潤方式等相關證據，均未舉證說明，自難僅憑被告
    上開有瑕疵之自白，即認被告有販賣營利之意圖，而遽為被
    告不利之認定。
(四)、再者，本件復無相關之通訊監聽譯文佐證被告有販賣毒品之
    連絡交易方式之事實，復無其他證人出面指證被告有販賣毒
    品之具體事證，且同車被查獲之證人劉昆福及游雅雯於警詢
    及原審亦未證述其等有向被告購買毒品，或於查獲當日擬向
    被告購買毒品施用，並證稱：其等持有（施用）之海洛因係
    在東港鎮大東港電玩店向綽號「土仔」之人所購買等語（警
    卷第8-14頁，原審卷第49-52 頁），足見被告亦未販賣毒品
    予其友人劉昆福或遊雅雯。至於被告就其購買毒品之動機，
    供述係供其自己施用云云，就甲基安非他命分裝為15包部分
    ，縱令有些微與常情不符之處，然若無積極之證據足以證明
    犯罪事實時，被告之抗辯或反證縱屬虛偽，仍不能以此資為
    認定犯罪事實所依憑之證據，本件既查無其他事證足認其購
    買毒品之初或販入後有營利之意圖，即無證據證明被告係基
    於營利之意圖而販入上開毒品，自難憑其上開辯詞，即反證
    作為不利被告之依據。
四、綜上，本件公訴人所提之證據，尚無從認定被告於購入扣案
    之海洛因及甲基安非他命之時即具有販賣毒品牟利之犯意，
    又查無其他證據足以佐證被告有販賣海洛因及甲基安非他命
    之事實，被告販賣第一、二級毒品犯行即無從認定，本應就
    販賣第一、二級毒品部分為被告無罪之諭知，惟公訴意旨認
    此部分倘成立犯罪，分別與上開論罪科刑之持有第一、二級
    毒品部分，具有吸收犯之實質上一罪之關係（見起訴書第2
    頁），爰均不另為無罪之諭知。
據上論斷，應依刑事訴訟法第369 條第1 項前段、第364 條、第
299 條第1 項前段，毒品危害防制條例第11條第1 項、第2 項、
第18條第1 項前段，刑法第2 條第1 項前段、第11條、第55條、
第38條第1 項第2 款，判決如主文。
本案經檢察官孫小玲到庭執行職務。
中    華    民    國    99    年    3     月    17    日
                  刑事第三庭    審判長法  官   莊崑山
                                      法  官   莊松泉
                                      法  官   唐照明
以上正本證明與原本無異。
被告不得上訴。
檢察官如不服本判決應於收受本判決後10日內向本院提出上訴書
狀，其未敘述上訴理由者，並得於提起上訴後10日內向本院補提
理由書狀（均須按他造當事人之人數附繕本）「切勿逕送上級法
院」。
中    華    民    國    99    年    3     月    17    日
                                      書記官   黃琳群
附錄本判決論罪科刑法條：
毒品危害防制條例第11條
持有第一級毒品者，處 3 年以下有期徒刑、拘役或新臺幣 5 萬
元以下罰金。
持有第二級毒品者，處 2 年以下有期徒刑、拘役或新臺幣 3 萬
元以下罰金。
┌──────────────────────────────────┐
│附表：                                                              │
├──┬────┬──────┬────┬────┬────┬────┤
│編號│扣押物品│成        分│標示毛重│驗前淨重│驗餘淨重│檢驗報告│
│    │目錄編號│            │（公克）│（公克）│（公克）│編    號│
├──┼────┼──────┼────┼────┼────┼────┤
│  1 │       5│甲基安非他命│    0.32│   0.105│     0.1│ 9808-81│
├──┼────┼──────┼────┼────┼────┼────┤
│  2 │       6│同上        │    0.31│   0.109│   0.104│ 9808-82│
├──┼────┼──────┼────┼────┼────┼────┤
│  3 │       7│同上        │    0.30│   0.093│   0.088│ 9808-83│
├──┼────┼──────┼────┼────┼────┼────┤
│  4 │       8│同上        │    0.30│   0.113│   0.108│ 9808-84│
├──┼────┼──────┼────┼────┼────┼────┤
│  5 │       9│同上        │    0.30│   0.101│   0.096│ 9808-85│
├──┼────┼──────┼────┼────┼────┼────┤
│  6 │      10│同上        │    0.30│   0.097│   0.092│ 9808-86│
├──┼────┼──────┼────┼────┼────┼────┤
│  7 │      11│同上        │    0.25│   0.042│   0.037│ 9808-87│
├──┼────┼──────┼────┼────┼────┼────┤
│  8 │      12│同上        │    0.30│   0.093│   0.088│ 9808-88│
├──┼────┼──────┼────┼────┼────┼────┤
│  9 │      13│同上        │    0.30│   0.082│   0.077│ 9808-89│
├──┼────┼──────┼────┼────┼────┼────┤
│ 10 │      14│同上        │    0.30│   0.096│   0.091│ 9808-90│
├──┼────┼──────┼────┼────┼────┼────┤
│ 11 │      15│同上        │    0.30│   0.085│    0.08│ 9808-91│
├──┼────┼──────┼────┼────┼────┼────┤
│ 12 │      16│同上        │    0.25│   0.059│   0.054│ 9808-92│
├──┼────┼──────┼────┼────┼────┼────┤
│ 13 │      17│同上        │    0.25│   0.038│   0.033│ 9808-93│
├──┼────┼──────┼────┼────┼────┼────┤
│ 14 │      18│同上        │    0.23│    0.04│   0.035│ 9808-94│
├──┼────┼──────┼────┼────┼────┼────┤
│ 15 │      19│同上        │    0.23│   0.046│   0.041│ 9808-95│
├──┴────┴──────┼────┼────┼────┼────┤
│合                        計│    4.24│   1.199│   1.124│        │
│                            │        │        │        │        │
└──────────────┴────┴────┴────┴────┘

司法院資訊處製作；財團法人民間司法改革基金會備份。
